【裁判字號】    97,交上訴,98
【裁判日期】    971008
【裁判案由】    公共危險等
【裁判全文】
臺灣高等法院刑事判決                97年度交上訴字第98號
上  訴  人
即  被  告  甲○○
上列上訴人因公共危險等案件，不服臺灣士林地方法院95年度交
訴字第30號，中華民國97年3月21日第一審判決（起訴案號：台
灣士林地方法院檢察署94年度偵字第11860號），提起上訴，本
院判決如下：
    主  文
上訴駁回。
甲○○緩刑年。
    事實及理由
一、本件經本院審理結果，認第一審以上訴人即被告甲○○犯刑
    法第284條第2項後段之業務過失致重傷罪，判處有期徒刑1
    年2月，減為有期徒刑7月；刑法第185條之4之肇事逃逸罪，
    判處有期徒刑10月，減為有期徒刑5月，並定執行刑為有期
    徒刑10月，核其認事用法及量刑均無不當，應予維持，並引
    用第一審判決書記載之事實、證據及理由如附件。
二、被告上訴意旨略以：案發當時被告誤以為告訴人無礙而離去
    ，嗣知悉告訴人受有傷害後旋即坦然表示認罪，犯後態度尚
    稱良好，且被告已與告訴人達成和解，爰請求從輕量刑並給
    予緩刑云云。然查，原審法院已審酌被告為以駕駛為附隨義
    務之人，其注意程度自應較一般常人為高，猶於駕車時未依
    規定貿然右轉，致告訴人身受重傷，又於肇事後逃逸，影響
    車禍肇事之調查及被害人民事求償權之行使，及其智識程度
    、犯罪所生危害等一切情狀而予以量刑，並無任何輕重失衡
    或違法不當之處，上訴意旨請求從輕量刑云云，難認為有理
    由，應予駁回。
三、末按，犯罪在新法施行前，新法施行後，緩刑之宣告，應適
    用新法第74條之規定（最高法院95年第8次刑事庭會議參照
    ），查被告甲○○於87年間因妨害自由案件，經法院判處有
    期徒刑3月，緩刑3年確定在案，有本院被告全國前案紀錄表
    在卷可稽，惟被告犯本罪時，緩刑期間早已屆滿，而緩刑之
    宣告復未經撤銷，依照刑法第76條之規定，其刑之宣告已失
    其效力，即與未曾受徒刑之宣告者相同（最高法院28年上字
    第2009號判例參照），則被告未曾因故意犯罪受有期徒刑以
    上刑之宣告，其因一時失慮，致罹刑典，並審酌被告與告訴
    人已達成和解，且已履行部分和解條件，其餘部分約定分期
    履行，有和解協議書附於本院卷可稽，被告經此刑之宣告，
    應知警惕而無再犯之虞，本院認以暫不執行其刑為適當，併
    予宣告被告甲○○緩刑3年，以勵自新。
據上論斷，應依刑事訴訟法第373條、第368條，刑法第74條第1
項第1款，判決如主文。
本案經檢察官郭弘佑到庭執行職務。
中    華    民    國    97    年    10    月    8     日
                  刑事第二庭  審判長法  官 洪光燦
                                    法  官 宋明蒼
                                    法  官 林恆吉
以上正本證明與原本無異。
肇事逃逸部分，如不服本判決應於收受送達後十日內向本院提出
上訴書狀，其未敘述上訴之理由者並得於提起上訴後十日內向本
院補提理由書（均須按他造當事人之人數附繕本）。
其餘部分不得上訴。
                                    書記官 吳素雲
中    華    民    國    97    年    10    月    8     日


司法院資訊處製作；財團法人民間司法改革基金會備份。
